臺灣基隆地方法院民事判決　　　　　　　93年度簡上字第74號
上　訴　人　炎呈企業有限公司
法定代理人　甲○○
訴訟代理人　黃教倫律師
複　代理人　林達傑律師
被　上訴人　丙○○○○○○○○
上列當事人間請求給付租金等事件，上訴人對於民國93年7 月30
日台灣基隆地方法院基隆簡易庭第一審判決（93年度基簡字第
377 號），提起上訴，本院第二審合議庭於94年5 月23日辯論終
結，判決如下：
    主      文
原判決關於命上訴人給付被上訴人之金額超過新台幣捌萬伍仟壹
佰肆拾貳元與其利息部分，並上開部分之假執行宣告，暨命上訴
人負擔訴訟費用之裁判均廢棄。
右開廢棄部分，被上訴人在第一審之訴及假執行之聲請均駁回。
其餘上訴駁回。
第一、二審訴訟費用由被上訴人負擔十分之七，餘由上訴人負擔
。
    事      實
甲、上訴人方面：
  壹、聲明：
    一、原判決廢棄。
    二、上開廢棄部分，被上訴人在第一審之訴及假執行之聲請
        均駁回。
  貳、陳述：上訴人事實之陳述，除與原判決記載者相同，予以
      引用外，補稱：
      上訴人於民國92年5 、6 月間向被上訴人承租發電機，租
      金新台幣（下同）232596元係真實，但是93年4 、5 月間
      租發電機的並非上訴人，而係上訴人的朋友，被上訴人找
      不到承租人所以才找上訴人要錢。之前的租金232596元，
      上訴人與被上訴人在93年4 月間約定，上訴人只須以
      200000元清償即可，上訴人亦有請廠商謙信公司開支票給
      被上訴人。
乙、被上訴人方面：
  壹、聲明：駁回上訴。
  貳、陳述：除引用原審判決書之記載外，補稱：
      上訴人於92年5 、6 月間向被上訴人承租發電機，租金約
      定為232596元。上訴人於92年11月間曾找被上訴人要以
      200000元解決，但上訴人並未付錢，雙方沒有達成和解。
      在93年4 月間，上訴人又來找被上訴人承租發電機，承租
      費用共52546 元，被上訴人依約將發電機送到新莊。被上
      訴人確實有收到1 張面額200000元的支票，但不知是上訴
      人清償之前的欠款。
  參、證據：除援用第一審所提證據外，另聲請訊問證人乙○○
      。
    理      由
一、被上訴人起訴主張上訴人於92年5 、6 月間及93年4 、5 月
    間，因工程之需要，向被上訴人承租發電機及購買發電機用
    油，連同吊車運費等合計積欠被上訴人285142元，迄未給付
    ，爰起訴請求上訴人如數清償，並加計法定遲延利息等語。
二、上訴人則以其所欠租金232596元，雙方業已達成和解，同意
    由上訴人清償200000元，渠亦已請謙信公司將應付給上訴人
    之工程款中扣除200000元，開立同面額之支票交付被上訴人
    。另被上訴人所稱其餘承租發電機租金52546 元部分，並非
    上訴人所租用等語，資為抗辯。
三、上訴人於92年5 、6 月間向被上訴人承租發電機，租金
    232596元等情，為兩造所不爭執，且有被上訴人提出之統一
    發票、請款單及送貨單附於原審卷內足憑，被上訴人前開主
    張固堪信為真實。然上訴人已委請謙信公司開立200000元之
    支票交付被上訴人，用以支付之前積欠之租金，被上訴人確
    實於93年10月10日收受上開謙信公司之支票，並已提示兌領
    ，此經被上訴人於93年11月2 日本院準備程序中陳明屬實，
    是上訴人所積欠被上訴人之租金，自應將此金額予以扣除，
    上訴人此部分之主張為有理由，應予准許。原審就此部分所
    為上訴人敗訴之判決，尚有未洽，上訴意旨指摘原判決該部
    分不當，求予廢棄改判，為有理由，爰由本院就該部分予以
    廢棄，改判決如主文第二項所示。
四、至被上訴人請求上訴人給付其餘85142 元部分，其中32596
    元積欠租金，雖據上訴人提出清償債務和解契約書，主張兩
    造同意以200000元和解，然為被上訴人所否認。該和解契約
    書係上訴人所製作，兩造均未在契約書上簽名，則和解契約
    尚未成立生效，上訴人自不能以此作為拒絕清償其餘欠款
    32596 元之理由。另上訴人於93年4 、5 月間向被上訴人承
    租發電機，供台北縣新莊國中工地使用等情，除經證人乙○
    ○於94年2 月17日到庭結證屬實外，亦有被上訴人提出之送
    貨單據在原審卷內可稽。上訴人空延否認，確未提出任何證
    據加以證明，自難信其陳述為真實。上訴人此部分請求為無
    理由，應予駁回，原判決為上訴人敗訴之判決，經核並無不
    合，上訴意旨求予廢棄改判，為無理由，應駁回該部分之上
    訴。
四、據上論結，本件上訴為一部為有理由，一部無理由，依民事
    訴訟法第436 條之1 第3 項、第449 條第1 項、第450 條、
    第79條，判決如主文。
中　　華　　民　　國　　94　　年　　6　　月     6     日
                  台灣基隆地方法院民事庭
                              審判長法官　李木貴
                                    法官  蔡聰明
                                    法官  陳培仁
以上正本係照原本作成。
本件判決不得上訴。
中　　華　　民　　國　　94　　年　　6 　　月　　6 　　日
                                  書記官  賴敏慧
